pt-BR: Estilo de corte da perna: Boyleg; Corte alto; Corte baixo; Regular; Outro
it: Stile del taglio della gamba: A pantaloncino; Sgambato; Sgambatura bassa; Regolare; Altro
zh-TW: 褲腿剪裁樣式: 平口; 高開衩; 低開衩; 一般; 其他
vi: Kiểu cắt ống quần: Ống ôm ngắn; Cắt cao; Cắt thấp; Thường; Khác
th: สไตล์ตัดขา: ทรงขาสั้น (Boyleg); เว้าขาสูง; เว้าขาต่ำ; ทรงปกติ; อื่นๆ
ro-RO: Stil de croială pe picior: Boxeri scurți (Boyleg); Răscroială înaltă; Răscroială joasă; Obișnuită; Altele
sv: Modell av benavslut: Boyleg; Högskurna; Lågskurna; Vanliga; Övrigt
ja: レッグカットスタイル: ボーイレッグ; ハイカット; ローカット; レギュラー; その他
fi: Jalan leikkaustyyli: Lahkeellinen; Korkealle leikattu; Matala leikkaus; Normaali; Muu
da: Benlængdetype: Boyleg; Højt snit; Lavt snit; Almindelig; Andet
ru: Стиль кроя штанины: Шортики; Высокий вырез; Низкий вырез; Обычный; Другое
lt-LT: Klešnių kirpimo stilius: Šortukų tipo; Aukštas profilis; Žemas profilis; Standartinis; Kita
pt-PT: Estilo de corte da perna: Estilo calção; Corte subido; Corte descido; Normal; Outro
nl: Beenuitsnijdingsstijl: Boyleg; Hoog uitgesneden; Laag uitgesneden; Standaard; Overig
pl: Styl wycięcia nogawki: Nogawka typu boyleg; Wysokie wycięcie; Niskie wycięcie; Regularny; Inne
tr: Paça kesim stili: Bokser kesim; Yüksek kesim; Düşük kesim; Normal; Diğer
zh-CN: 裤腿剪裁样式: 平角; 高叉; 低叉; 常规; 其他
cs: Střih s rozparkem na nohavici: Nohavičkový střih; Vysoký střih; Nízký střih; Běžný; Jiné
hr-HR: Stil kroja nogavica: Bokserice; Visoki izrez; Niski izrez; Standardno; Ostalo
es: Estilo de corte de pierna: Corte bóxer; Corte alto; Corte bajo; Regular; Otro
sl-SI: Stil izreza za noge: Boksarice; Visok izrez; Nizek izrez; Običajno; Drugo
fr: Coupe au niveau de la jambe: Shorty; Très échancré; Peu échancré; Standard; Autre
en: Leg cut style: Boyleg; High cut; Low cut; Regular; Other
hu: Szár fazonja: Franciabugyi szabás; Magas kivágású; Alacsony kivágású; Normál; Egyéb
ko: 레그 컷 스타일: 보이레그; 하이 컷; 로우 컷; 레귤러; 기타
sk-SK: Strih s rozparkom na nohe: Nohavičkový strih; Vysoko krojené; Nízko krojené; Bežné; Iné
nb: Snittstil for ben: Boyleg; Høyt skåret; Lavt skåret; Vanlig; Annet
el: Στυλ κοπής ποδιού: Μπόιλεγκ (boyleg); Ψηλό κόψιμο; Χαμηλό κόψιμο; Κανονικό; Άλλο
de: Beinschnitt: Boyleg; Hoher Ausschnitt; Niedriger Ausschnitt; Normal; Sonstige
bg-BG: Стил на кройката на крачола: Тип шорти; Дълбоко изрязани; Ниско изрязани; Стандартен; Друг